* fuente: /foss/designs/a_zonetic2026/XSCHEM_v2/simulation/DECODER_MAX.sch/DECODER_MAX.spice
* leida via enlace: /foss/designs/a_zonetic2026/spice_blocks/DECODER_MAX.spice
* fecha de la fuente: 2026-08-23 02:32   sha1: 6091e1cc13
* generado por flatten_spice.py — NO editar a mano
* netlist plana generada por flatten_spice.py (top: DECODER_MAX)
* 18 MOSFETs; nets fusionadas por V=0: ninguna
* nombres: los del esquematico; solo llevan la ruta de instancias (Mx1_M4) los 17 que chocaban
* m -> fingers: ninguno
* para LVS: cada dedo, un transistor en paralelo
.subckt DECODER_MAX VDD XY XZ X Y YZ Z VSS
XMx3_x2_XM4 Z x3_x2_net1 VDD VDD pfet_06v0 L=1.0u W=3.0u
XMx3_x2_XM5 VSS x3_x2_net1 Z VSS nfet_06v0 L=1u W=1u
XMx3_x2_XM2 VDD XZ x3_x2_net1 VDD pfet_06v0 L=1.0u W=3.0u
XMx3_x2_XM1 VDD YZ x3_x2_net1 VDD pfet_06v0 L=1.0u W=3.0u
XMx3_x2_XM3 VSS XZ x3_x2_net2 VSS nfet_06v0 L=1u W=1u
XMx3_x2_XM6 x3_x2_net2 YZ x3_x2_net1 VSS nfet_06v0 L=1u W=1u
XMx2_x2_XM4 x2_net1 YZ VDD VDD pfet_06v0 L=1.0u W=3.0u
XMx2_x2_XM5 VSS YZ x2_net1 VSS nfet_06v0 L=1u W=1u
XMx2_x3_XM4 Y x2_x3_net1 VDD VDD pfet_06v0 L=1.0u W=3.0u
XMx2_x3_XM5 VSS x2_x3_net1 Y VSS nfet_06v0 L=1u W=1u
XMx2_x3_XM2 VDD XY x2_x3_net1 VDD pfet_06v0 L=1.0u W=3.0u
XMx2_x3_XM1 VDD x2_net1 x2_x3_net1 VDD pfet_06v0 L=1.0u W=3.0u
XMx2_x3_XM3 VSS XY x2_x3_net2 VSS nfet_06v0 L=1u W=1u
XMx2_x3_XM6 x2_x3_net2 x2_net1 x2_x3_net1 VSS nfet_06v0 L=1u W=1u
XMx1_XM4 x1_net1 XZ X VDD pfet_06v0 L=1.0u W=3.0u
XMx1_XM5 VDD XY x1_net1 VDD pfet_06v0 L=1.0u W=3.0u
XM7 VSS XZ X VSS nfet_06v0 L=1u W=1u
XMx1_XM1 VSS XY X VSS nfet_06v0 L=1u W=1u
.ends
